臺灣高等法院臺南分院刑事判決　　　　　九十年度交上易字第一九○九號　　　潛
　　　上　訴　人　臺灣嘉義地方法院檢察署檢察官
　　　被　　　告　甲　○　○
右列上訴人因被告業務過失傷害案件，不服臺灣嘉義地方法院九十年度交易字第二五
一號中華民國九十年十月二十二日第一審判決（起訴案號：臺灣嘉義地方法院檢察署
九十年度調偵字第一八九號），提起上訴，本院判決如左：
      主      文
原判決撤銷。
甲○○從事業務之人，因過失傷害人，處有期徒刑陸月，如易科罰金，以佰元折算
壹日。
      事      實
一、甲○○為建宇通運公司之大貨車司機，為從事駕駛業務之人，於民國九十年五月
    三日上午十二時許，駕駛車號ＩＵ—二六○號營業用聯結車，沿嘉義縣第一五七
    號縣道由布袋往朴子方向由西往東行駛，途經該道路位於嘉義縣東石鄉三八公里
    八五○公尺之路段時，本應注意汽車於雙向二車道行駛時，在劃有分向限制線之
    路段，不得駛入來車之車道內，而依當時天候雨、日間自然光線、路面濕潤、無
    缺陷、無障礙，視距良好，又無不能注意之情事，竟疏未注意遵守上開規定，於
    行經上開路段轉彎處時，跨越分向線行駛，適有由乙○○駕駛車號Ｃ六—二二七
    九號自小客車，沿該縣道由東往西行駛，自對向駛至，甲○○所駕駛之聯結車左
    側後方因而擦撞及乙○○所駕駛之自小客車左側，致乙○○受有左手臂、背部深
    部撕裂傷併第二、三、四肋骨骨折之傷害。甲○○則於肇事後，在未經有偵查犯
    罪職權之機關或公務員發覺為犯嫌前，向到場處理之嘉義縣警察局朴子分局港墘
    派出所警員蘇郁順自首即陳稱其為肇事者及肇事經過，並願接受裁判。
二、案經乙○○訴由嘉義縣警察局朴子分局報請臺灣嘉義地方法院檢察署檢察官偵查
    起訴。
      理      由
一、前揭車禍事實，業據被告甲○○供承不諱，核與告訴人乙○○於原審偵、審中及
    被害人劉林思於警訊時指訴之情節相符，復有道路交通事故調查報告表一份、現
    場照片十張附於警卷可佐。告訴人受有上開傷害，亦有診斷證明書一份，事證明
    確。
二、按汽車於雙向二車道行駛時，在劃有分向限制線之路段，不得駛入來車之車道內
    ，道路交通安全規則第九十七條第二款定有明文。本件車禍發生之地點為劃有雙
    黃線之路段，有道路交通事故調查報告表及現場照片在卷可參，依道路交通標誌
    標線設置規則第一六五條第一項、第二項之規定，雙黃實線表示分向限制線，用
    以劃分路面成雙向車道，禁止車輛跨越行駛，並不得迴轉，是本件車禍發生之路
    段為劃有分向限制線之路段，禁止車輛跨越行駛，被告於前開時、地駕車，本應
    注意遵守上開規定，竟疏未注意車輛行經劃有分向限制線之路段，不得跨越該分
    向限制線行駛之規定，貿然跨越行駛至對向車道，而肇事當時天候雨、日間自然
    光線、路面濕潤、無缺陷、無障礙，視距良好，又無不能注意之情事，被告竟應
    注意能注意而不注意，行經上開路段轉彎處時，跨越分向線行駛，致告訴人煞避
    不及，因而肇事，致告訴人受有上開傷害，足認被告有過失責任。本件車禍經送
    請臺灣省嘉雲區行車事故鑑定委員會鑑定之結果，亦同此認定，此有該委員會函
    一份附於原審卷可稽，益證被告確有過失責任，且被告過失行為與告訴人受傷間
    具有相當因果關係，被告犯行堪以認定。
三、查被告甲○○為建宇通運公司之司機，以駕駛大貨車運貨為業，係從事駕駛業務
    之人，為被告供承在卷，於駕車送貨執行業務中，駕駛過失肇事致人受傷，核其
    所為，係犯刑法第二百八十四條第二項前段之業務過失致傷害罪。被告於肇事後
    ，在未經有偵查犯罪職權之機關或公務員發覺為犯嫌前，向到場處理之嘉義縣警
    察局朴子分局港墘派出所警員蘇郁順自首即陳稱其為肇事者及肇事經過，並願接
    受裁判，業經證人蘇郁順於原審證述在卷，核與自首要件相符，依刑法第六十二
    條規定減輕其刑。原審以被告罪證明確，因予被告論罪科刑，固非無見。惟本件
    係被告為大貨車司機，竟未注意遵守規定，於行經上開路段轉彎處時，跨越分向
    線行駛，肇事本件車禍，為肇事主因，告訴人無過失責任，原判決僅量處有期徒
    刑三月，公訴人上訴意旨，執此指摘原判決量刑過輕，為有理由，自應由本院撤
    銷改判之。爰審酌被告過失之程度，被害人所受之傷害，未與告訴人達成和解，
    及犯罪後之態度等一切情狀，判處有期徒刑六月，並諭知如易科罰金以三百元折
    算一日之標準，以資懲儆。
四、據上論斷，應依刑事訴訟法第三百六十九條第一項前段、第三百六十四條、第二
    百九十九條第一項前段，刑法第二百八十四條第二項前段、第四十一條第一項前
    段、第六十二條，罰金罰鍰提高標準條例第一條前段、第二條，判決如主文。
本案經檢察官林炎昇到庭執行職務。
中  華  民  國      九十一      年        一        月        二        日
                                臺灣高等法院臺南分院刑事第五庭
                                    審判長法官  茆    臺    雲
                                          法官  李    文    福
              法官  蔡    長    林
右正本證明與原本無異。
不得上訴。
                                    法院書記官  李    培    薇
中  華  民  國      九十一      年        一        月        三        日
附錄本案論罪科刑法條全文：
刑法第二百八十四條第二項前段
  從事業務之人，因業務上之過失傷害人者，處一年以下有期徒刑、拘役或一千元以
下罰金。
